# 请教陈版：一年内到期的非流动负债

提问人：跨度防护 时间：2019-08-01 21:52:34
公司将向关联方的 3 年期借款计入 “其他非流动负债”，截止 2018 年 3月 31 日，有 100 万将于一年内到期。
请教陈版： 1 年内到期的 100 万 “关联方借款” 需要重分类到 “ 一年内到期的非流动负债” 吗，可以按照一年内到期的银行长期借款一样进行处理吗？

回答人：chenyiwei
需要将一年内到期部分重分类到 “一年内到期的非流动负债”，即应当按照一年内到期的银行长期借款一样进行处理。